臺灣高雄地方法院刑事判決　　　　　　110年度審訴字第548號
公　訴　人　臺灣高雄地方檢察署檢察官
被　　　告　陳威德



上列被告因詐欺等案件，經檢察官提起公訴（109年度偵字第000
00號、24291、25135號、110年度偵字第168、418、624、2468、
3690、6593、6990、12910號），被告於準備程序中對被訴事實
為有罪之陳述，經本院合議庭裁定由受命法官獨任進行簡式審判
程序，判決如下：
    主  文
陳威德犯【附表二】所示之罪，各處如【附表二】所載之刑。應
執行有期徒刑貳年陸月。
未扣案之犯罪所得現金新臺幣捌仟柒佰壹拾伍元，沒收之；於全
部或一部不能沒收或不宜執行沒收時，追徵其價額。
    事  實
一、陳威德、吳傳智（吳傳智涉犯三人以上共同詐欺取財罪部分
    ，業經本院以110年度審金訴字第11號、110年度審訴字第54
    8號判決確定）與綽號「阿富」、「阿呆」、「小新」等姓
    名、年籍不詳之成年人共同組成具有持續性、牟利性之詐欺
    集團犯罪組織（陳威德參與組織犯罪部分，詳如不另為公訴
    不受理諭知之說明），渠等共同意圖為自己不法之所有，基
    於三人以上共同犯詐欺取財及洗錢之犯意聯絡，分別為下列
    行為：
㈠、先由姓名、年籍不詳之詐欺集團成員，分別於【附表一】所
    示時間，以【附表一】所載之詐欺方式，向【附表一】羅列
    之被害人施用詐術，致使各該被害人陷於錯誤，乃將【附表
    一】所列匯款金額，分別匯入【附表一】所示帳戶。
㈡、由吳傳智接獲詐欺集團內，綽號「小新」等人之指示後，遂
    於【附表一】所示時、地，提領【附表一】被害人所匯之款
    項，得手後，復依詐欺集團內成員之指示，至指定之時間、
    地點，將所領取之款項交予陳威德，陳威德再交予不詳姓名
    之人，以達隱匿不法之犯罪所得，陳威德則可獲得每筆提領
    金額之1.5％作為報酬以牟利。
二、案經【附表一】所示之被害人劉招娣等人訴由屏東縣警察局
    刑事警察大隊、高雄市政府警察局鼓山分局、三民第二分局
    移送臺灣高雄地方檢察署檢察官偵查起訴。
    理  由
壹、程序部分：
    本案被告陳威德所犯非死刑、無期徒刑、最輕本刑為3年以
    上有期徒刑之罪，或高等法院管轄第一審之案件，其於準備
    程序進行中，對被訴事實為有罪之陳述，經告知簡式審判程
    序之旨，並聽取檢察官、被告之意見後，本院合議庭依刑事
    訴訟法第273條之1第1項裁定進行簡式審判程序，是本案之
    證據調查，依同法第273條之2規定，不受同法第159條第1項
    、第161條之2、第161條之3、第163條之1，及第164條至第1
    70條所規定證據能力認定及調查方式之限制。
貳、認定犯罪事實所憑之證據及理由：
    上揭事實，業據被告陳威德於本院審理時坦承不諱，核與證
    人吳傳智於警詢及偵訊時之證述情節相符，並有如【附表二
    】「相關證據」欄所示之證據、高雄市○○區○○○路000
    號前、建國一路與正義路路口監視器翻拍照片16張（見偵10
    卷第73頁至第83頁）等在卷可稽，足認被告之自白與事實相
    符，故本件事證明確，被告前揭犯行，均堪認定，咸應依法
    論科。
參、論罪部分：
一、核被告陳威德對【附表一】編號一至三所為，均係犯刑法第
    339條之4第1項第2款之三人以上共同詐欺取財罪及違反洗錢
    防制法第14條第1項之一般洗錢罪。
二、按共同正犯，係共同實行犯罪行為之人，在合同意思範圍內
    ，各自分擔犯罪行為之一部，相互利用他人之行為，以達其
    犯罪之目的，其成立不以全體均參與實行犯罪構成要件之行
    為為必要；而共同正犯間，非僅就其自己實行之行為負其責
    任，並在犯意聯絡之範圍內，對於其他共同正犯所實行之行
    為，亦應共同負責（參照最高法院98年度台上字第5286號判
    決意旨）。而電話、網路詐騙之犯罪型態，自架設跨國遠端
    遙控電話或網路電話，至發送不實訊息、收集取得人頭帳戶
    、撥打電話實施詐騙、指示被害人匯款、自人頭帳戶提領款
    項、取贓分贓等各階段，係需由多人縝密分工方能完成之集
    團性犯罪。查：被告雖僅從事向車手取款之工作，然該集團
    詐欺之犯罪型態，係由多人分工方能完成，倘其中某一環節
    脫落，將無法順利達成詐欺結果，該集團成員雖因各自分工
    不同而未自始至終參與其中，惟其等所參與之部分行為，仍
    係利用集團其他成員之行為，以遂行犯罪目的，是被告主觀
    上既有參與詐欺犯罪之認識，客觀上亦有行為之分工，自應
    對各該參與之不法犯行及結果共同負責。故被告與吳傳智及
    該詐欺集團之其他成年人成員間，對本案犯行，有犯意聯絡
    及行為分擔，應論以共同正犯。
三、被告對於【附表一】各編號之被害人於受騙所匯款項，旋由
    共犯吳傳智在相同地點，各提領2次以上之行為，其主觀上
    係基於同一犯意，在密接時、地，加以侵害，獨立性薄弱，
    應評價論以接續犯，較為合理。
四、被告於【附表一】編號一至三之犯行，均係以一行為同時觸
    犯三人以上共同詐欺取財罪、一般洗錢罪之二罪名，皆為想
    像競合犯，各應依刑法第55條規定，從一重之三人以上共同
    詐欺取財罪處斷。
五、又檢察官漏未認定被告有一般洗錢犯行，然如前所述，此部
    分犯行既與已起訴之三人以上共同詐欺取財罪，有裁判上一
    罪之關係，自為起訴效力所及，本院復已告知被告此部分罪
    名（見審訴卷第293頁），自得審理之。
六、如前所述，被告對【附表一】編號一至三，應負共犯之責任
    ，是以共同詐欺劉招娣、陳昊群、李艷秋共三位被害人之行
    為，均犯意各別，行為互殊，應予分論併罰。
七、按想像競合犯之處斷刑，本質上係「刑之合併」。其所謂從
    一重處斷，乃將想像競合犯組成之評價上數罪，合併為科刑
    一罪，其所對應之刑罰，亦合併其評價上數罪之數法定刑，
    而為一個處斷刑。易言之，想像競合犯侵害數法益者皆成立
    犯罪，論罪時必須輕、重罪併舉論述，同時宣告所犯各罪名
    ，包括各罪有無加重、減免其刑之情形，亦應說明論列，量
    刑時併衡酌輕罪部分量刑事由，評價始為充足，然後依刑法
    第55條前段規定「從一重處斷」，非謂對於其餘各罪可置而
    不論。因此，法院決定處斷刑時，雖以其中最重罪名之法定
    刑，做為裁量之準據，惟於裁量其輕重時，仍應將輕罪合併
    評價在內（最高法院108年度台上字第4405、4408號判決意
    旨參照）。查：被告對於【附表一】編號一至三之違反洗錢
    防制法部分，於審判中均自白犯行，是以【附表一】編號一
    至三，本應依洗錢防制法第16條第2項之規定減輕其刑，惟
    被告所犯之一般洗錢罪，因屬想像競合犯其中之輕罪，雖均
    因想像競合犯之關係，而從一重之三人以上共同詐欺取財罪
    處斷，揆諸前揭說明，仍應由本院於依刑法第57條規定量刑
    時，審酌上開輕罪之減輕其刑事由，作為被告量刑之有利因
    子。
肆、科刑部分：
一、本院審酌被告不思循正途賺取所需，僅因貪圖私利，即甘為
    詐欺集團組織吸收，與前述詐欺集團成員分工，而從事上開
    犯行，其動機及行為均可議。惟考量被告坦承犯行；於本案
    犯行時，年僅18歲，尚屬年輕；參以被告係擔任收水之工作
    ，其風險較在詐騙機房內，施以詐術之話務手為高；但風險
    較吳傳智為低，兩人應負之罪責應有所區別；兼衡以【附表
    一】所示被害人之受騙金額有異，應予不同評價；再者，如
    前所載，被告有自白洗錢之犯行，需對被告為有利之量刑；
    另思以被告於本院審理時自述之智識程度、家庭生活狀況等
    一切情狀，各量處如【附表二】「主文欄」所示之刑。
二、本院再斟酌被告所犯上開三罪，雖被害人不同，損害個別，
    但侵害法益相同，犯罪時間之間隔甚短等刑罰累加因素，而
    定其應執行刑如主文所載。
陸、沒收部分：
一、查被告每筆提領金額之1.5％計算報酬乙節，業據被告於本
    院審理時時供述在卷（見本院卷第317頁）。
二、是以被告係依每筆提領金額，向詐欺集團成員領取報酬，而
    被告之報酬以每筆提領金額之1.5％之方式計算，即如【附
    表三】之「合計」欄所示，故被告不法所得為4,545元、840
    元、3,330元，合計為8,715元，雖未扣案，仍應依刑法第38
    條之1第1項前段、第3項規定，諭知沒收，於全部或一部不
    能沒收或不宜執行沒收時，追徵其價額。
柒、不另為無罪諭知部分：
一、起訴意旨認為：被告陳威德於【附表四】部分（即起訴書附
    表一編號3部分），亦涉犯刑法第339條之4第1項第2款之三
    人以上共同詐欺取財罪嫌等語。
二、按犯罪事實應依證據認定之，無證據不得認定犯罪事實，刑
    事訴訟法第154條第2項定有明文；又依刑事訴訟法第161條
    第1項規定，檢察官就被告犯罪事實，應負舉證責任，並指
    出證明之方法，是檢察官對於起訴之犯罪事實，應負提出證
    據及說服之實質舉證責任，倘其所提出之證據，不足為被告
    有罪之積極證明，或其指出證明之方法，無從說服法院以形
    成被告有罪之心證，基於無罪推定之原則，自應為被告無罪
    判決之諭知。
三、經查：劉招娣於【附表四】匯款49,123元，至許家銘申辦之
    郵局000- 0000000000000號帳戶後，①於109年9月3日18時4
    5分，自許家銘前揭帳戶是「跨行轉出」30,014元，並非「
    跨行提領」，故吳傳智並未提領該金額與被告陳威德，難認
    被告陳威德有收受該贓款，有許家銘前揭帳戶之交易明細存
    卷可查（見警二卷第45頁）；②吳傳智係於109年9月4日凌
    晨0時13分，在苗栗縣○○市○○路00號提款機，提領1萬9
    千元；但證人吳傳智於偵訊時證稱：陳威德沒有跟我一起上
    苗栗，那時我領完錢回苗栗火車站，有人過來載我拿錢等語
    （見偵1卷第49頁），且卷內並無其他積極證據證明被告陳
    威德有收受【附表四】，由吳傳智所提領之金額，故檢察官
    所提出之證據，尚不足以達到通常一般之人均不致有所懷疑
    ，而得確信其為真實之程度。被告此部分犯罪不能證明，本
    應為無罪判決之諭知，惟此部分與被告參與【附表一】編號
    一之犯行，具有接續犯之一罪關係，爰不另為無罪判決之諭
    知。
捌、不另為公訴不受理諭知部分：
一、起訴意旨另以：被告陳威德如事實欄所載犯行，尚想像競合
    犯組織犯罪防制條例第3條第1項本文後段之參與犯罪組織罪
    嫌等語。
二、按①組織犯罪防制條例係藉由防制組織型態之犯罪活動為手
    段，以達成維護社會秩序、保障人民權益之目的，乃於該條
    例第3條第1項前段與後段，分別對於「發起、主持、操縱、
    指揮」及「參與」犯罪組織者，依其情節不同而為處遇，行
    為人雖有其中一行為（如參與），不問其有否實施各該手段
    （如詐欺）之罪，均成立本罪。然在未經自首或有其他積極
    事實，足以證明其確已脫離或解散該組織之前，其違法行為
    ，仍繼續存在，即為行為之繼續，而屬單純一罪，至行為終
    了時，仍論為一罪。行為人於參與詐欺集團之犯罪組織後，
    於參與該犯罪組織之繼續中，先後加重詐欺數人財物，因行
    為人僅為一參與組織行為，侵害一社會法益，應僅就「首次
    」犯行論以參與犯罪組織罪及加重詐欺罪之想像競合犯，而
    其後之犯行，乃為其參與組織之繼續行為，無從將一參與犯
    罪組織行為割裂再另論一參與犯罪組織罪，而與其後所犯加
    重詐欺罪從一重論處之餘地（最高法院107年度台上字第106
    6號判決意旨參照）。②惟若行為人於參與同一詐欺集團之
    多次加重詐欺行為，因部分犯行發覺在後或偵查階段之先後
    不同，肇致起訴後分由不同之法官審理，為裨益法院審理範
    圍明確、便於事實認定，即應以數案中「最先繫屬於法院之
    案件」為準，以「該案件」中之「首次」加重詐欺犯行與參
    與犯罪組織罪論以想像競合。縱該首次犯行非屬事實上之首
    次，亦因參與犯罪組織之繼續行為，已為該案中之首次犯行
    所包攝，該參與犯罪組織行為之評價已獲滿足，自不再重複
    於他次詐欺犯行中再次論罪，俾免於過度評價及悖於一事不
    再理原則。至於「另案」起訴之他次加重詐欺犯行，縱屬事
    實上之首次犯行，仍需單獨論以加重詐欺罪，以彰顯刑法對
    不同被害人財產保護之完整性，避免評價不足（最高法院10
    9年度台上字第3945號刑事判決意旨參照）。③已經提起公
    訴或自訴之案件，在同一法院重行起訴者，應諭知不受理之
    判決，刑事訴訟法第303條第2款定有明文。
三、經查：
㈠、檢察官雖以被告陳威德於本案所為，除該當加重詐欺取財罪
    名外，亦成立組織犯罪防制條例第3條第1項後段之參與犯罪
    組織罪名。
㈡、然被告陳威德「曾因」參與詐騙集團，而犯三人以上共同詐
    欺取財之行為，業經檢察官以110年度偵字第2011、6869號
    提起公訴，於「110年6月15日」繫屬於本院，由本院另以
    110年度審訴字第408號受理在案，有臺灣高等法院被告前案
    紀錄表1份、前揭起訴書在卷可查。
㈢、而本案被告陳威德所涉犯行，嗣於「110年8月25日」繫屬於
    本院，有上開前案紀錄表可憑，故本案並非被告陳威德參與
    詐欺集團最先繫屬於法院之案件，依前開最高法院判決意旨
    ，為避免重複評價，當無從將被告陳威德參與犯罪組織行為
    ，割裂再論一參與犯罪組織罪，是以被告陳威德參與犯罪組
    織之犯行，應在先繫屬之另案中予以評價已足。準此，檢察
    官於本案起訴被告陳威德參與犯罪組織部分，係就已提起公
    訴之案件，在同一法院重行起訴，依前引規定，本院對此原
    應諭知不受理之判決，惟因此部分如成立犯罪，亦與被告所
    犯【附表一】編號一所示之加重詐欺取財罪，具有裁判上一
    罪關係，爰不另為不受理之諭知。
據上論斷，應依刑事訴訟法第273條之1第1項、第299條第1項前
段，洗錢防制法第14條第1項、第16條第2項，刑法第11條前段、
第28條、第339條之4第1項第2款、第55條、第51條第5款、第38
條之1第1項前段、第3項，刑法施行法第1條之1第1項，判決如主
文。
本案經檢察官余彬誠提起公訴，檢察官范文欽到庭執行職務。
中    華    民    國   111    年    2     月    8     日
                  刑事第五庭  法  官   陳川傑
以上正本證明與原本無異。
如不服本判決應於收受本判決送達後20日內向本院提出上訴書狀
，並應敘述具體理由。其未敘述上訴理由者，應於上訴期間屆滿
後20日內向本院補提理由書狀（均須按他造當事人之人數附繕本
）「切勿逕送上級法院」。
因疫情而遲誤不變期間，得向法院聲請回復原狀。
中    華    民    國   111    年    2     月    8     日
                              書記官   王翌翔
附錄本件論罪科刑之法條全文：
中華民國刑法第339條之4
犯第339條詐欺罪而有下列情形之一者，處1年以上7年以下有期
徒刑，得併科1百萬元以下罰金：
一、冒用政府機關或公務員名義犯之。
二、三人以上共同犯之。
三、以廣播電視、電子通訊、網際網路或其他媒體等傳播工具，
    對公眾散布而犯之。
前項之未遂犯罰之。
　
洗錢防制法第14條
有第二條各款所列洗錢行為者，處7年以下有期徒刑，併科新臺
幣5百萬元以下罰金。
前項之未遂犯罰之。
前二項情形，不得科以超過其特定犯罪所定最重本刑之刑。
　
【附表一】：被告陳威德所涉之犯行
┌──┬────┬────┬────┬────┬────┬────┬────┬────┬────┐
│編號│ 被害人 │詐欺方式│匯入帳戶│匯入時間│匯入金額│提領時間│提領地點│提領金額│ 備  註 │
├──┼────┼────┼────┼────┼────┼────┼────┼────┼────┤
│ 一 │ 劉招娣 │詐欺集團│郵局700-│109年9月│99,989元│109年9月│高雄市林│10萬元（│①即起訴│
│（10│（告訴）│成員向劉│00000000│3日16時7│（中國信│3日16時 │園區東林│2萬元5筆│書附表一│
│9年 │        │招娣假裝│57951號 │分      │託商業銀│12分至16│西路154 │）      │編號1   │
│度偵│        │為台新銀│帳戶（許│        │行822-23│時14分許│號提款機│        │②起訴與│
│字第│        │行資訊部│家銘申辦│        │00000000│        │        │        │吳傳智共│
│2403│        │人員，謊│）      │        │12號）  │        │        │        │犯。    │
│1、2│        │稱：有分│        ├────┼────┼────┼────┼────┼────┤
│4291│        │期扣款設│        │109年9月│49,989元│109年9月│高雄市林│5萬元（ │①即起訴│
│號）│        │定，需照│        │3日16時 │（郵局70│3日16時 │園區東林│2萬元2筆│書附表一│
│    │        │其指示操│        │21分許  │0-000000│31分至16│西路197 │、1萬元1│編號2   │
│    │        │作提款卡│        │        │0000000 │時32分許│號提款機│筆）    │②起訴與│
│    │        │藉以解除│        │        │號）    │        │        │        │吳傳智共│
│    │        │設定云云│        │        │        │        │        │        │犯。    │
│    │        │。      ├────┼────┼────┼────┼────┼────┼────┤
│    │        │        │玉山銀行│109年9月│49,989元│109年9月│高雄市林│4萬9千元│①即起訴│
│    │        │        │000-0000│3日16時 │（郵局70│3日16時3│園區東林│（2萬元2│書附表一│
│    │        │        │00000000│32分    │0-000000│5分至16 │西路136 │筆、9千 │編號4   │
│    │        │        │2號（徐 │        │00000000│時36分許│、138號 │元1筆） │②起訴與│
│    │        │        │崇恩申辦│        │號）    │        │提款機  │        │吳傳智共│
│    │        │        │）      │        │        │        │        │        │犯。    │
│    │        │        │        ├────┼────┼────┼────┼────┼────┤
│    │        │        │        │109年9月│20,030元│109年9月│高雄市林│2萬元   │①即起訴│
│    │        │        │        │3日17時9│（同上帳│3日17時 │園區鳳林│        │書附表一│
│    │        │        │        │分      │號）    │15分許  │路1段2號│        │編號5   │
│    │        │        │        │        │        │        │提款機  │        │②起訴與│
│    │        │        │        │        │        │        │        │        │吳傳智共│
│    │        │        │        │        │        │        │        │        │犯。    │
│    │        │        ├────┼────┼────┼────┼────┼────┼────┤
│    │        │        │彰化銀行│109年9月│29,985元│109年9月│高雄市林│8萬4千元│①即起訴│
│    │        │        │000-0000│3日17時 │（中國信│3日17時 │園區東林│（2萬元4│書附表一│
│    │        │        │00000000│36分許  │託商業銀│42分許  │西路5號 │筆、4千 │編號6至8│
│    │        │        │00號（徐│        │行822-23│        │提款機  │元1筆） │②起訴與│
│    │        │        │崇恩申辦│        │00000000│        │        │        │吳傳智共│
│    │        │        │）      │        │12號）  │        │        │        │犯。    │
│    │        │        │        ├────┼────┤        │        │        │（原起訴│
│    │        │        │        │109年9月│29,983元│        │        │        │書附表一│
│    │        │        │        │3日17時 │（板信商│        │        │        │無編號9 │
│    │        │        │        │38分許  │業銀行11│        │        │        │）      │
│    │        │        │        │        │0-000000│        │        │        │        │
│    │        │        │        │        │00000000│        │        │        │        │
│    │        │        │        │        │號）    │        │        │        │        │
│    │        │        │        ├────┼────┤        │        │        │        │
│    │        │        │        │109年9月│23,123元│        │        │        │        │
│    │        │        │        │3日17時 │（上海商│        │        │        │        │
│    │        │        │        │41分許  │業儲蓄銀│        │        │        │        │
│    │        │        │        │        │行011-12│        │        │        │        │
│    │        │        │        │        │00000000│        │        │        │        │
│    │        │        │        │        │3090號）│        │        │        │        │
├──┼────┼────┼────┼────┼────┼────┼────┼────┼────┤
│二  │ 陳昊群 │詐欺集團│郵局700 │109年10 │99,999元│109年10 │高雄順昌│9萬9千元│①即起訴│
│（11│（告訴）│成員向陳│-0000000│月4日18 │（玉山銀│月4日18 │郵局（高│（6萬元 │書附表二│
│0年 │        │昊群假裝│337701號│時37分許│行808-00│時42分、│雄市新興│及3萬9千│編號1   │
│度偵│        │為網路賣│（邱獻偵│        │00000000│44分    │區七賢一│元）    │②起訴與│
│字第│        │家：謊稱│申辦）  │        │4274號）│        │路104、1│        │吳傳智共│
│168 │        │：訂單錯│        │        │        │        │06號）  │        │犯。    │
│、12│        │誤，可能│        ├────┼────┼────┼────┼────┼────┤
│910 │        │會從銀行│        │109年10 │23,985元│109年10 │全家便利│2萬4千元│①即起訴│
│號之│        │帳戶扣款│        │月4日19 │（郵局70│月4日19 │超商高雄│（2萬元 │書附表二│
│編號│        │云云，後│        │時11分  │0-000000│時22分、│文信店（│及4千元 │編號2   │
│1.2 │        │再佯稱為│        │        │00000000│23分    │高雄市鼓│）      │②起訴與│
│部分│        │玉山銀行│        │        │號）    │        │山區文信│        │吳傳智共│
│；11│        │專員來電│        │        │        │        │路193號 │        │犯。    │
│0年 │        │，謊稱：│        │        │        │        │）      │        │        │
│度偵│        │需照其指├────┼────┼────┼────┼────┼────┼────┤
│字第│        │示操作提│兆豐國際│109年10 │99,999元│109年10 │高雄順昌│9萬9千元│①即起訴│
│3690│        │款機藉以│商業銀行│月4日18 │（玉山銀│月4日18 │郵局（高│（2萬元4│書附表二│
│號之│        │解除帳戶│000-0000│時37分  │行808-02│時49分至│雄市新興│筆、1萬9│編號3   │
│編號│        │匯款設定│0000000 │        │00000000│52分許  │區七賢一│千1筆） │②起訴與│
│3部 │        │。      │號（黃金│        │274號） │        │路104、1│        │吳傳智共│
│分）│        │        │澄申辦）│        │        │        │06號）  │        │犯。    │
│    │        │        │        │        │        │        │        │        │        │
├──┼────┼────┼────┼────┼────┼────┼────┼────┼────┤
│三  │ 李艷秋 │詐欺集團│中國信託│109年9月│30,000元│109年9月│高雄市鳳│5萬6千元│①即起訴│
│（10│（告訴）│成員向李│商業銀行│16日19時│（元大銀│16日19時│山區文衡│（3萬元 │書附表七│
│9年 │        │豔秋佯稱│000-0000│5分許   │行806-00│11分許  │路558號 │、2萬元 │號1、2  │
│度偵│        │係東森購│00000000│        │00000000│        │統一超商│及6千元 │②起訴與│
│字第│        │物員工，│號（張育│        │030號） │        │亮宏門市│各1筆） │吳傳智共│
│2513│        │謊稱：於│揚申辦）│        │        │        │        │        │犯（此部│
│5、 │        │賣場購物│        │        │        │        │        │        │分吳傳智│
│110 │        │因作業不│        ├────┼────┼────┼────┤        │經本院11│
│年度│        │慎將信用│        │109年9月│26,000元│109年9月│高雄市三│        │0年度審 │
│偵字│        │卡帳戶設│        │16日19時│（元大銀│16日19時│民區義華│        │金訴字第│
│第24│        │為連續扣│        │12分許  │行806-00│20分許  │路1號   │        │11號判決│
│68號│        │款云云，│        │        │00000000│        │        │        │確定）。│
│之編│        │後再假裝│        │        │030號） │        │        │        │        │
│號1 │        │為銀行客│        │        │        │        │        │        │        │
│、2 │        │服，謊稱│        │        │        │        │        │        │        │
│部分│        │：要依照│        │        │        │        │        │        │        │
│）  │        │指示操作│        │        │        │        │        │        │        │
│    │        │提款機以│        │        │        │        │        │        │        │
│    │        │解除連續│        │        │        │        │        │        │        │
│    │        │扣款設定│        │        │        │        │        │        │        │
│    │        │云云。  │        │        │        │        │        │        │        │
└──┴────┴────┴────┴────┴────┴────┴────┴────┴────┘
【附表二】：本案證據出處及主文
┌──┬─────┬──────────────────┬────────────────┐
│編號│ 犯罪事實 │         相  關  證  據             │          主       文           │
├──┼─────┼──────────────────┼────────────────┤
│ 一 │【附表一】│①告訴人劉招娣於警詢之指訴。        │陳威德犯三人以上共同詐欺取財罪，│
│    │編號一所示│②中華郵政公司000-00000000000000號許│處有期徒刑壹年伍月。            │
│    │之犯行    │  家銘帳號之交易紀錄。              │                                │
│    │          │③彰化銀行000-00000000000000號徐崇恩│                                │
│    │          │  帳號之交易紀錄。                  │                                │
│    │          │④玉山銀行000-0000000000000號徐崇恩 │                                │
│    │          │  帳號之交易紀錄。                  │                                │
│    │          │⑤高雄市政府警察局左營分局新莊派出所│                                │
│    │          │  受理各類案件紀錄表、受理刑事案件報│                                │
│    │          │  案三聯單、受理詐騙帳戶通報警示簡便│                                │
│    │          │  格式表。                          │                                │
│    │          │⑥內政部警政署反詐騙諮詢專線紀錄表。│                                │
│    │          │⑦中華郵政股份有限公司110年5月7日儲 │                                │
│    │          │  字第1100122959號函文暨檢附許家銘前│                                │
│    │          │  述帳戶之交易明細紀錄。            │                                │
│    │          │⑧玉山銀行集中管理部110年5月20日玉山│                                │
│    │          │  個集字第1100033899號暨徐崇恩前述帳│                                │
│    │          │  戶交易明細。                      │                                │
│    │          │⑨提領監視器影像暨查獲照片20張。    │                                │
├──┼─────┼──────────────────┼────────────────┤
│ 二 │【附表一】│①告訴人陳昊群於警詢之指訴。        │陳威德犯三人以上共同詐欺取財罪，│
│    │編號二所示│②告訴人陳昊群提供之國泰世華銀行交易│處有期徒刑壹年參月。            │
│    │之犯行    │  明細表及玉山銀行存摺影本。        │                                │
│    │          │③內政部警政署反詐騙諮詢專線紀錄表、│                                │
│    │          │  臺中市政府警察局霧峰分局仁化派出所│                                │
│    │          │  受理詐騙帳戶通報警示簡便格式表、金│                                │
│    │          │  融機構聯防機制通報單、受理刑事案件│                                │
│    │          │  報案三聯單。                      │                                │
│    │          │④中華郵政公司000-0000000000000號帳 │                                │
│    │          │  戶之交易紀錄。                    │                                │
│    │          │⑤兆豐國際商業銀行000-00000000000號 │                                │
│    │          │  帳戶之交易紀錄。                  │                                │
│    │          │⑥中華郵政股份有限公司110年5月7日儲 │                                │
│    │          │  字第1100122959號函文暨檢附邱獻偵前│                                │
│    │          │  述帳戶之交易明細紀錄。            │                                │
│    │          │⑦兆豐國際商業銀行股份有限公司110年 │                                │
│    │          │  5月5日兆銀總集中字第1100024348號函│                                │
│    │          │  暨檢附黃金澄前述帳戶之交易明細紀錄│                                │
│    │          │  。                                │                                │
│    │          │⑧提領監視器影像照片13張。          │                                │
├──┼─────┼──────────────────┼────────────────┤
│ 三 │【附表一】│①告訴人李豔秋於警詢之指訴。        │陳威德犯三人以上共同詐欺取財罪，│
│    │編號三所示│②內政部警政署反詐騙諮詢專線紀錄表、│處有期徒刑壹年貳月。            │
│    │之犯行    │  受理詐騙帳戶通報警示簡便格式表。  │                                │
│    │          │③告訴人李豔秋提供提款機交易明細單。│                                │
│    │          │④中國信託商業銀行110年5月24日中信銀│                                │
│    │          │  字第110224869135506號函文暨檢附交 │                                │
│    │          │  易明細。                          │                                │
└──┴─────┴──────────────────┴────────────────┘
【附表三】：被告陳威德之犯罪所得之計算：
┌──┬───────┬──────────┬──────┬─────────┬───┐
│編號│   提領時間   │     提領地點       │  提領金額  │ 提領金額之1.5％  │合 計 │
├──┼───────┼──────────┼──────┼─────────┼───┤
│一  │109年9月3日16 │高雄市林園區東林西路│10萬元      │1,500元           │4,545 │
│    │時12分至16時14│154號提款機         │            │                  │元    │
│    │分許          │                    │            │                  │      │
│    ├───────┼──────────┼──────┼─────────┤      │
│    │109年9月3日16 │高雄市林園區東林西路│5萬元       │750元             │      │
│    │時31分至16時32│197號提款機         │            │                  │      │
│    │分許          │                    │            │                  │      │
│    ├───────┼──────────┼──────┼─────────┤      │
│    │109年9月3日16 │高雄市林園區東林西路│4萬9千元    │735元             │      │
│    │時35分至16時36│136、138號提款機    │            │                  │      │
│    │分許          │                    │            │                  │      │
│    ├───────┼──────────┼──────┼─────────┤      │
│    │109年9月3日17 │高雄市林園區鳳林路1 │2萬元       │300元             │      │
│    │時15分許      │段2號提款機         │            │                  │      │
│    ├───────┼──────────┼──────┼─────────┤      │
│    │109年9月3日17 │高雄市林園區東林西路│8萬4千元    │1,260元           │      │
│    │時42分許      │5號提款機           │            │                  │      │
├──┼───────┼──────────┼──────┼─────────┼───┤
│二  │109年9月16日19│高雄市鳳山區文衡路  │3萬元       │450元             │840元 │
│    │時11分許      │558號統一超商亮宏門 │            │                  │      │
│    │              │市                  │            │                  │      │
│    ├───────┼──────────┼──────┼─────────┤      │
│    │109年9月16日19│高雄市三民區義華路1 │2萬6千元    │390元             │      │
│    │時20分許      │號                  │            │                  │      │
├──┼───────┼──────────┼──────┼─────────┼───┤
│三  │109年10月4日18│高雄順昌郵局（高雄市│9萬9千元    │1,485元           │3,330 │
│    │時42分、44分  │新興區七賢一路104、 │            │                  │元    │
│    │              │106號）             │            │                  │      │
│    ├───────┼──────────┼──────┼─────────┤      │
│    │109年10月4日18│高雄順昌郵局（高雄市│9萬9千元    │1,485元           │      │
│    │時49分至52分許│新興區七賢一路104、 │            │                  │      │
│    │              │106號）             │            │                  │      │
│    ├───────┼──────────┼──────┼─────────┤      │
│    │109年10月4日19│全家便利超商高雄文信│2萬4千元    │360元             │      │
│    │時22分、23分  │店（高雄市鼓山區文信│            │                  │      │
│    │              │路193號）           │            │                  │      │
├──┴───────┴──────────┴──────┴─────────┴───┤
│總計被告之不法所得（即報酬之累計）為8,715元。                                       │
└──────────────────────────────────────────┘
【附表四】
┌──┬────┬────┬────┬────┬────┬────┬────┬────┬────┐
│編號│ 被害人 │詐欺方式│匯入帳戶│匯入時間│匯入金額│提領時間│提領地點│提領金額│ 備  註 │
├──┼────┼────┼────┼────┼────┼────┼────┼────┼────┤
│一  │ 劉招娣 │詐欺集團│郵局700-│109年9月│49,123元│109年9月│高雄市林│3萬元（ │①即起訴│
│（10│（告訴）│成員向劉│00000000│3日16時 │（上海商│3日18時 │園區東林│以匯款方│書附表一│
│9年 │        │招娣假裝│57951號 │25分許  │業儲蓄銀│45分許；│西路1段 │式匯出）│編號3   │
│度偵│        │為台新銀│帳戶（許│        │行011-12│        │176號   │        │②起訴與│
│字第│        │行資訊部│家銘申辦│        │00000000├────┼────┼────┤吳傳智共│
│2403│        │人員，謊│）      │        │3090號）│109年9月│苗栗縣苗│1萬9千元│犯。    │
│1、2│        │稱：有分│        │        │        │4日0時13│栗市民族│        │        │
│4291│        │期扣款設│        │        │        │分許；  │路99號提│        │        │
│號）│        │定，需照│        │        │        │        │款機    │        │        │
│    │        │其指示操│        │        │        │        │        │        │        │
│    │        │作提款卡│        │        │        │        │        │        │        │
│    │        │藉以解除│        │        │        │        │        │        │        │
│    │        │設定云云│        │        │        │        │        │        │        │
│    │        │。      │        │        │        │        │        │        │        │
└──┴────┴────┴────┴────┴────┴────┴────┴────┴────┘